臺灣新竹地方法院刑事判決
111年度侵訴字第17號
公  訴  人  臺灣新竹地方檢察署檢察官
被      告  余志傑


選任辯護人  林傳欽律師（法扶律師）
上列被告因妨害性自主案件，經檢察官提起公訴（111年度復偵
字第2號），被告就被訴事實為有罪之陳述，經法官告知簡式審
判程序意旨，並聽取公訴人、被告及辯護人之意見後，本院合議
庭裁定依簡式審判程序審理，判決如下：
    主  文
甲○○犯對於十四歲以上未滿十六歲之女子為性交罪，處有期徒刑
柒月。又犯對於十四歲以上未滿十六歲之女子為性交罪，處有期
徒刑柒月。應執行有期徒刑捌月。
    事  實
一、甲○○與代號BG000-A110032（民國95年9月生，真實姓名、年
    籍詳卷，案發時未滿14歲，下稱甲女）於109年7月間透過網
    路直播認識，甲女向甲○○稱其為14歲，致甲○○誤認甲女當時
    係14歲以上未滿16歲之女子，惟甲○○明知14歲以上未滿16歲
    之女子，因年幼對於兩性關係懵懂無知，關於性行為之智識
    及決斷能力亦未臻成熟，仍對甲女為以下犯行：
　㈠基於對14歲以上未滿16歲女子為性交行為之犯意，於109年7
    月22日某時，在新竹縣○○鄉○○街000號之青葉商務旅館房間
    內，未違反甲女之意願，以其生殖器插入甲女生殖器之方式
    ，與甲女發生性交行為1次。
　㈡基於對14歲以上未滿16歲女子為性交行為之犯意，於109年8
    月間某日，在新竹縣○○鄉○○街000號之青葉商務旅館房間內
    ，未違反甲女之意願，以其生殖器插入甲女生殖器之方式，
    與甲女發生性交行為1次。嗣經甲女家人發現甲女懷孕並報
    警處理，始查悉上情。
二、案經代號BG000-A110032A即甲女之父訴由新竹縣政府警察局
    移送臺灣新竹地方檢察署檢察官偵查後起訴。
　　理  由
壹、程序方面：
　㈠按檢察官代表國家提起公訴，依檢察一體原則，到庭實行公
    訴之檢察官如發現起訴書認事用法有明顯錯誤，亦非不得本
    於自己確信之法律見解，於論告時變更起訴之法條，或於不
    影響基本事實同一之情形下，更正或補充原起訴之事實（最
    高法院100年度台上字第4920號判決同此見解）。經查，公
    訴檢察官依被害人甲女警詢、本院審理中之證述等卷內事證
    ，認被告甲○○主觀上係認知被害人甲女已滿14歲，其主觀犯
    意應係基於對於十四歲以上未滿十六歲之女子為性交之犯意
    ，遂當庭更正起訴法條為刑法第227條第3項之對於十四歲以
    上未滿十六歲之女子為性交罪（本院卷第92頁），作為本院
    審理之範圍。
　㈡本案被告所犯係死刑、無期徒刑、最輕本刑為3年以上有期徒
    刑以外之罪，其於準備程序中就被訴事實為有罪之陳述，經
    法官告知簡式審判程式之旨，並聽取公訴人、被告及辯護人
    之意見後，本院依刑事訴訟法第273條之1第1項之規定，裁
    定進行簡式審判程序。是本案之證據調查方式及證據能力之
    有無，依刑事訴訟法第273條之2及第159條第2項之規定，不
    受同法第159條第1項、第161條之2、第161條之3、第163條
    之1及第164條至第170條規定之限制，合先敘明。
貳、實體方面：
一、認定犯罪事實所憑之證據及認定之理由：　
　㈠上開犯罪事實，業據被告甲○○於警詢、偵查、本院準備程序
    及審理時均坦承不諱（他字第860號卷第35至36、54至55、6
    4頁、本院卷第35至38、49至57、89至94、95至101頁），核
    與證人即被害人甲女於警詢、偵查及本院審理中之證述（他
    字第860號卷第37至38、48至49、63頁、本院卷第91至92、9
    8至100頁）大致相符，並有東元綜合醫院受理疑似性侵害事
    件驗傷診斷書1份（置於彌封袋內）、被害人甲女於東元綜
    合醫院之病歷資料1份（置於彌封袋內）、被告於青葉商務
    旅館之登記入住資料1份（他字第860號卷第40至41頁）、被
    害人甲女就讀國中之個別晤談輔導紀錄表1份（他字第860號
    卷第20至25頁）、內政部警政署刑事警察局110年9月1日刑
    生字第1100084828號鑑定書1份（他字第860號卷第44至45頁
    ）、本院111年6月1日勘驗筆錄1份（本院卷第55至56頁）附
    卷可憑，足認被告上開任意性自白，核與事實相符，堪予採
    信。
　㈡本案事證明確，被告上開犯行，均洵堪認定，自應依法予以
    論罪科刑。
二、論罪科刑：
　㈠核被告甲○○就事實欄一、㈠、㈡所為，均係犯刑法第227條第3
    項之對於十四歲以上未滿十六歲之女子為性交罪。
　㈡起訴書雖認被告就事實欄一、㈠、㈡所為，應構成刑法第227條
    第1項之對於未滿十四歲之女子為性交罪嫌，惟查，被害人
    甲女透過網路直播與被告認識時，係告知被告其為14歲等情
    ，業據被害人甲女於警詢陳述在卷（他卷第38頁、本院卷第
    92頁），故被告主觀上係認知被害人甲女已滿14歲，其主觀
    犯意應係基於對於十四歲以上未滿十六歲之女子為性交之犯
    意，起訴書就被告上開所為論以刑法第227條第1項之對於未
    滿十四歲之女子為性交罪，容有未恰，經公訴人當庭就起訴
    法條更正為刑法第227條第3項之對於十四歲以上未滿十六歲
    之女子為性交罪（本院卷第92頁），併此敘明。
　㈢被告就事實欄一、㈠、㈡所為2次犯行，犯意各別，行為互殊，
    應予分論併罰。
　㈣本件被告所犯之刑法第227條第3項之罪已將被害人年紀明定1
    4歲以上未滿16歲，屬針對少年為被害人所定之特別處罰規
    定，自無庸依兒童及少年福利與權益保障法第112條第1項之
    規定加重其刑。
　㈤爰以行為人之責任為基礎，審酌被告主觀認知甲女於案發當
    時係14歲以上未滿16歲之人，正處年少，對於男女情慾之事
    尚屬懵懂，就其性自主權之認知未趨成熟，仍二次對甲女為
    性交之行為，甚至使甲女因而懷孕產子，妨礙甲女之身心健
    全、人格發展，所為實無足取。惟念及被告坦承犯行，及其
    自述高職畢業之教育程度，目前在郵局擔任約聘人員，家庭
    經濟狀況普通（本院卷第99頁），及被告、告訴人雙方就和
    解金額無法達成共識而未能成立和解，有關被害人甲女、告
    訴人甲女之父對於本案量刑之意見（本院卷第100頁）等一
    切情狀，分別量處如主文所示之刑，並定其應執行刑。
據上論斷，應依刑事訴訟法第273條之1第1項、第299條第1項前
段，判決如主文。
本案經檢察官翁貫育提起公訴，檢察官林李嘉到庭執行職務。
中　　華　　民　　國　　111 　年　　9 　　月　　 8　　日
                  刑事第三庭    法　官  王靜慧
以上正本證明與原本無異。
如不服本判決應於收受本判決後20日內向本院提出上訴書狀，上
訴書狀應敘述具體理由。上訴書狀未敘述上訴理由者，應於上訴
期間屆滿後20日內補提理由書狀於本院(均須按他造當事人之人
數附繕本 )「切勿逕送上級法院」。 
中　　華　　民　　國　　111 　年　　9 　　月　　8 　　日
                                書記官  陳怡君 
附錄本案論罪科刑法條：
中華民國刑法第227條第3項
對於十四歲以上未滿十六歲之男女為性交者，處7年以下有期徒
刑。